【裁判字號】    96,訴,2577
【裁判日期】    970215
【裁判案由】    毒品危害防制條例
【裁判全文】
臺灣板橋地方法院刑事判決              96年度訴字第2577號
公  訴  人  臺灣板橋地方法院檢察署檢察官
被      告  甲○○
                      3樓
上列被告因違反毒品危害防制條例案件，經檢察官提起公訴（96
年度毒偵字第5073號），本院合議庭裁定依簡式審判程序審理，
並判決如下：
    主  文
甲○○施用第二級毒品，累犯，處有期徒刑月。又施用第一級
毒品，累犯，處有期徒刑柒月。應執行有期徒刑捌月。
    事  實
一、甲○○前於民國87年間因施用毒品，經本院以88年度毒聲字
    第308 號裁定送觀察、勒戒後，認無繼續施用毒品之傾向，
    於88年3 月26日勒戒完畢釋放出所，並由臺灣板橋地方法院
    檢察署檢察官於88年3 月30日，以87年度偵字第26379 號為
    不起訴處分確定。甲○○於前開不起訴處分確定後又因施用
    毒品案件，經臺灣臺北地方法院以89年度毒聲字第899 號裁
    定送觀察、勒戒後，認無繼續施用毒品之傾向，而於89年8
    月22日勒戒完畢釋放出所，並經臺灣彰化地方法院檢察署檢
    察官於同日以89年度毒偵字第3721號為不起訴處分確定。又
    甲○○於95年間另因施用毒品案件，經本院以95年度易字第
    1080號判決判處有期徒刑3 月確定，甫於95 年10 月25日易
    科罰金執行完畢（於本件構成累犯）。詎甲○○仍未戒除毒
    癮，於前開觀察、勒戒執行完畢釋放後5 年內又再犯後，復
    基於施用第一級毒品海洛因（下稱海洛因）及第二級毒品甲
    基安非他命（下稱甲基安非他命）之犯意，於96年5 月30日
    在臺北縣板橋市○○路○ 段188 巷11弄56號3 樓住處，先施
    用甲基安非他命後，再施用海洛因。嗣為警方於96年5 月31
    日14時許，在臺北縣板橋市○○路32號前查獲，經警採集其
    尿液檢體送請鑑驗，結果呈鴉片類嗎啡陽性反應及甲基安非
    他命類陽性反應，始悉上情。
二、案經臺北縣政府警察局報告臺灣板橋地方法院檢察署檢察官
    偵查起訴。
    理  由
一、訊據被告甲○○對於上揭犯罪事實均坦承不諱。再被告為警
    方於事實欄所載時地查獲後，採尿送驗結果，其尿液係呈鴉
    片類嗎啡陽性反應（按施用海洛因經水解後呈鴉片類陽性反
    應）與安非他命陽性反應等情，此有臺灣檢驗科技股份有限
    公司出具之濫用藥物尿液檢驗報告一紙附卷可稽（見偵查卷
    第23頁）。再被告前於87年間因施用毒品，經本院以88年度
    毒聲字第308 號裁定送觀察、勒戒後，認無繼續施用毒品之
    傾向，於88年3 月26日勒戒完畢釋放出所，並由臺灣板橋地
    方法院檢察署檢察官於88年3 月30日，以87年度偵字第
    26379 號為不起訴處分確定；被告於前開不起訴處分確定後
    又因施用毒品案件，經臺灣臺北地方法院以89年度毒聲字第
    899 號裁定送觀察、勒戒後，認無繼續施用毒品之傾向，而
    於89年8 月22 日 勒戒完畢釋放出所，並經臺灣彰化地方法
    院檢察署檢察官於同日以89年度毒偵字第3721號為不起訴處
    分確定；又被告於95年間另因施用毒品案件，經本院以95年
    度易字第1080 號 判決判處有期徒刑3 月確定，甫於95年10
    月25日易科罰金執行完畢等情，復有臺灣高等法院被告前案
    紀錄表一件在卷足參。事證明確，被告犯行堪以認定，應予
    依法論科。
二、查海洛因與安非他命分別係屬於毒品危害防制條例第2 條第
    2 項第1 款與第2 款所列之第一級與第二級毒品，故核被告
    所為，係犯毒品危害防制條例第10條第1 項之施用第一級毒
    品罪與同條例第第2 項之施用第二級毒品罪。又被告施用海
    洛因與安非他命前後非法持有海洛因與安非他命之低度行為
    ，應為施用之高度行為所吸收，應僅論以施用之高度行為。
    被告施用海洛因與安非他命之犯行，犯意各別，罪名亦異，
    應予分論併罰。查被告前因施用毒品案件，經本院以95年度
    易字第1080號判決判處有期徒刑3 月確定，甫於95年10月25
    日易科罰金執行完畢等情，此有卷附臺灣高等法院被告前案
    紀錄表可稽，其於五年以內再故意犯本件有期徒刑以上之罪
    ，應依刑法第47條第1 項之規定，論以累犯，並加重其刑。
    爰審酌被告素行不佳，有施用毒品前科如前，其再度違反禁
    令，非法施用足以導致精神障礙及生命危險之毒品，危害身
    心甚鉅，且施用毒品後可能做出對於他人或社會有危害之衝
    動行為，惟被告犯罪後坦承犯行，甚有悔意，態度尚佳等一
    切情狀，量處被告如主文所示之刑，且定其應執行刑，以資
    懲儆。又被告行為後，中華民國96年罪犯減刑條例於96年7
    月4 日制定公布，並自96年7 月16日施行，而按「犯罪在中
    華民國96年4 月24日以前者，除本條例另有規定外，依下列
    規定減刑：一、死刑減為無期徒刑。二、無期徒刑減為有期
    徒刑二十年。三、有期徒刑、拘役或罰金，減其刑期或金額
    二分之一」，中華民國96年罪犯減刑條例第2 條第1 項固定
    有明文。惟因被告所犯前開犯行之時間係在96年5 月30日，
    並不符合96年4 月24日前犯罪之要件，揆諸前開條例之規定
    ，自不得減刑，併此敘明。
三、末按「除被告所犯為死刑、無期徒刑、最輕本刑為三年以上
    有期徒刑之罪或高等法院管轄第一審案件者外，於前條第一
    項程序進行中，被告先就被訴事實為有罪之陳述時，審判長
    得告知被告簡式審判程序之旨，並聽取當事人、代理人、辯
    護人及輔佐人之意見後，裁定進行簡式審判程序。」刑事訴
    訟法第273 條之1 第1 項定有明文。查本件被告所犯上開施
    用毒品之罪，非最輕本刑為三年以上有期徒刑之罪，且被告
    於本院97年1 月29日準備程序與審判程序進行中，復就被訴
    之事實為有罪之陳述，經告知被告簡式審判程序之旨，被告
    及公訴人對於本件改依簡式審判程序審理亦均表示無意見，
    本院即依前揭刑事訴訟法規定，裁定本件進行簡式審判程序
    ，末此敘明。
據上論斷，應依刑事訴訟法第299 條第1 項前段、第273 條之1
第1 項，毒品危害防制條例第10條第1 項、第2 項，刑法第11條
、第47條第1 項、第51條第5 款，判決如主文。
本案經檢察官王家春到庭執行職務。
中    華    民    國    97    年    2     月    15    日
                  刑事第十九庭  法  官  許必奇
上列正本證明與原本無異。
如不服本判決，應於判決送達後十日內敘明上訴理由，向本院提
出上訴狀（應附繕本），上訴於臺灣高等法院。
                                書記官  金和國
中    華    民    國    97    年    2     月    15    日
附錄：
毒品危害防制條例第10條：
施用第一級毒品者，處 6 月以上 5 年以下有期徒刑。
施用第二級毒品者，處 3 年以下有期徒刑。


司法院資訊處製作；財團法人民間司法改革基金會備份。
